Lebenslauf

Thomas Grusz MSc

4132 Muttenz Schweiz

Homepage: thomasgrusz.ch

Email: thomas.grusz@protonmail.com



Als ausgebildeter Diplom Biologe war ich über die letzten 20+ Jahre in verschiedenen Funktionen in der pharmazeutischen Industrie tätig. Derzeit befinde ich mich in einer Übergangsphase, mit der Absicht, in der IT/Informatikbranche Fuss zu fassen. Ich verfüge über umfangreiche Erfahrung im internationalen Medical Management mit Schwerpunkt Strategisches Marketing. Ich habe in der Schweiz und den USA in interkulturellen Teams gearbeitet, auch als Teamleiter, und eigene unternehmerische Erfahrungen im pharmazeutischen Sektor in der Region Basel gesammelt. Meine Motivation für den beruflichen Wechsel ergibt sich aus einem profunden Interesse an Informatik und Technologie sowie aus Überlegungen zu den jüngsten Entwicklungen in der KI und ihren potentiellen Auswirkungen auf den Arbeitsmarkt. In den letzten Jahren habe ich nach und nach Fähigkeiten in den Bereichen Linux-Systemadministration, Deep Learning/Data Science und Webentwicklung erworben. Derzeit suche ich aktiv nach einer Position im Bereich Linux-Systemadministration, für die ich eine besondere Leidenschaft entwickelt habe.

Berufserfahrung

2017 - heute Selbständig Ich biete in Teilzeit wissenschaftliche Beratungsdienstleistungen für verschiedene Kunden aus meinem Netzwerk aus der Pharmaindustrie an. Daneben habe ich mich kontinuierlich in verschiedenen Informatik Bereichen weitergebildet und erfolgreich einen Online-Abschluss in Deep Learning sowie eine Zertifizierung in Linux-Systemadministration erworben.

2016 - 2017Sabbatical

Während meines Sabbaticals habe ich die südlichen Regionen Europas erkundet und mit unserem Hund ausgedehnte Wanderungen in der Schweiz unternommen. Dabei habe ich meine Leidenschaft für Computer und Technologie wiederentdeckt und war fasziniert von den Fortschritten im Bereich der Künstlichen Intelligenz. Dies war der Beginn meiner Erkundung verschiedener Informatik/IT Themen. Daraufhin habe ich einen Online-Kurs in Web Development von Udacity als Einstieg gewählt und erfolgreich abgeschlossen.

2012 - 2015 Selbständig Im Auftrag eines britischen Pharmaunternehmens habe ich das Potenzial für die Vermarktung von Alicaforsen® in der Schweiz evaluiert, wobei ich auf mein gut etabliertes Netzwerk von Experten in der Gastroenterologie, insbesondere im Bereich entzündliche Darmkrankheiten, zurückgreifen konnte. Darüber hinaus habe ich zu anderen pharmazeutischen Wirkstoffen recherchiert mit dem Ziel Einlizenzierungskandidaten zu identifizieren, welche zur Weiterentwicklung für den Orphan-Drug Status in seltenen Krankheiten geeignet schienen.

2009 - 2012

Tillotts Pharma

International Product Manager Rx

- Product portfolio: Asacol®, Colpermin®, Simtomax®
- Portfolio-Umsatz Wachstumsrate (CAGR) von 2009-2011: 15.6%
- · Leitung eines Teams mit 3 direkten Mitarbeitern
- Verwaltung eines jährlichen Budgets von CHF 800.000
- Erstellung internationaler Marketingstrategien und Promotionsmaterial
- Produkt- und Marketing Schulungen in Tochtergesellschaften
- Verantwortung f
 ür Events (bis zu 150 Personen)
- · Betreuung von Meinungsbildnern
- Betreuung von Kreativagenturen und Medical Writer

2007 - 2008

Selbständig

Ich habe aktive pharmazeutische Wirkstoffe mit abgelaufenem Patentschutz recherchiert, mit dem Ziel, diese einzulizenzieren und für neue Indikationen weiterzuentwickeln. Das Ziel war die Gründung eines pharmazeutischen Handels- und Marketing-Unternehmens, welches den Schweizer Markt für verschreibungspflichtige Medikamente bedienen sollte.

2000 - 2006

International Medical Manager OTC

Roche / Bayer (Schweiz, USA)

- Produkt Portfolio: Rennie®, Talcid®, Alka-Seltzer®
- Erarbeitung von Marketingstrategien für Ärzte und Pharmazeuten
- · Leitung von wissenschaftlichen Workshops und Expertengruppen
- · Betreuung von Meinungsbildnern
- Förderung neuer Veröffentlichungen in relevanten Fachjournalen
- · Betreuung der Kreativagentur und Medical Writer
- Verwaltung eines jährlichen Budgets von CHF 120.000

Bildung

2023	Linux System Administration LPIC-1 - LPI
2020	Deep Learning Nanodegree - Udacity

2016 Front End Web Developer Nanodegree - Udacity

1994 - 2000 Diplom Biologie - Universität Basel

1993 - 1994 Studium der Wirtschaftswissenschaften - Universität Basel

Informatik

Linux System Administration

- Rocky Linux Server 8 (RHEL clone)
- Ubuntu Server 22.04 LTS
- openSuse Leap 15.4
- Arch Linux
- Proxmox VE 7.4

Deep Learning

- Python 3
- Jupyter Notebook
- · Numpy, Pandas, Matplotlib
- · Pytorch, Keras, Scikit-Learn
- · AWS Sagemaker (Basiswissen)

Web Entwicklung

- HTML 5
- CSS 3
- JavaScript ES6
- Bootstrap 5
- Parcel

Entwicklertools

- Git / Github
- Visual Studio Code
- Vim
- Agile Entwicklungsphilosophie SCRUM (geläufig)